Minutes et répertoires du notaire Louis Henri DULONG, 7 décembre 1824 - 17 mai 1839 (étude XIX)
Archives nationales
Minutes et répertoires du notaire Louis Henri DULONG (étude XIX)
7 décembre 1824 - 17 mai 1839
MC/ET/XIX/951/A - MC/ET/XIX/1007, MC/RE/XIX/8 - MC/RE/XIX/10
Etude XIX; Dulong, Louis-Henri
Archives nationales de France
Minutes et répertoires: la loi 2008-696 du 15 juillet 2008 relative aux archives a fixé à 75 ans à compter de la date de l'acte, ou à 25 ans à compter de la date du décès de l'intéressé si ce délai est plus bref, le délai de communication des minutes et répertoires des notaires; ce délai est porté à 100 ans à compter de la date de l'acte si le document se rapporte à un mineur (code du Patrimoine, articles L213-2, 4e d et 5e).
Autres documents de l'étude (dossiers de clients, comptabilité...): s'agissant d'archives privées, ces documents sont communicables selon les modalités fixées par le déposant ou le donateur.
Certains documents ne sont pas accessibles en raison de leur mauvais état de conservation.
Versement
Accès aux instruments de recherche de tous les notaires de l’étude XIX
Archives de l'étude XIX
- Minutes de Louis Henri DULONG, 24 janvier 1806 - 17 mai 1839; MC/ET/XIX/951/A - MC/ET/XIX/1007
  - Minutes concernant la dette publique (enregistrements annexes). 1806, 24 janvier - 1827, 2 mars, 24 janvier 1806 - 2 mars 1827; MC/ET/XIX/951/A; registre
    Informations complémentaires:
    Certificats d'inscriptions de rentes viagères sur le grand livre de la dette publique.
    Informations concernant le classement:
    Le niveau inférieur de description, quand il existe, correspond aux minutes d'actes. Toutes les minutes ne sont pas forcément décrites une à une. Les descriptions de ces minutes sont plus ou moins détaillées.
    Ancienne(s) cote(s):
    ET/XIX/951
  - Minutes. 1824, 7 décembre - 1825, avril, 7 décembre 1824 - avril 1825; MC/ET/XIX/971
  - Minutes. 1825, mai - juillet, mai - juillet 1825; MC/ET/XIX/972
  - Minutes. 1825, août - décembre, août - décembre 1825; MC/ET/XIX/973
  - Minutes. 1826, janvier - mai, janvier - mai 1826; MC/ET/XIX/974
    - Obligation par Frédéric Armand Thibault, Colonel commandant le 66e régiment de ligne, pour une somme de 6 000 francs. Obligation par Étienne Charles Crou, propriétaire, 77, rue Neuve-des-Petits-Champs, pour une somme de 11 000 francs. Obligation par Adolphe Carré, chef du bureau aux postes et relais, 39, rue Bourbon-Villeneuve, pour une somme de 8 000 francs. Ces trois obligations passées au profit d'Étienne Gaspard Robert dit Robertson., 31 août 1815; MC/ET/XIX/974
      Origine de l'information:
      De l'image fixe à l'image animée (1820-1910), documents du Minutier central des notaires de Paris relatifs à l'histoire des photographes et de la photographie, par Marc Durand, Paris, Archives nationales, 2013 (sous presse), notice n° 4318 (version dématérialisée de l'instrument de recherche, les notices biographiques et compléments de descriptions d'actes ne se trouvent que sur la version papier de l'ouvrage, voir contexte dans le Plan d’orientation général - Notaires de Paris, guides thématiques du Minutier).
      Date de révision: 2011
      Date de création de la notice: 2010
      Neuve-des-Petits-Champs (rue); Bourbon-Villeneuve (rue de); Thibault, Frédéric Armand; Crou, Étienne Charles; Carré, Adolphe; Robert, Étienne Gaspard
    - Vente par Jean Léonard Violet, propriétaire, et Marie Anne Victoire Fondaneche, son épouse, rue Hauteville, n° 48, et Alexandre Antoine Aimé Letellier, propriétaire, et Claudine Pougeois, rue Hauteville, n° 11, à Jean Laurent Marie Baron, propriétaire, rue Mondovi, n° 2, agissant au nom de la société Baron et Compagnie, ayant pour but l'établissement d'une grande boulangerie, moyennant 311 000 francs., 28 avril 1826; MC/ET/XIX/974
      Mention dans le répertoire du notaire coté:
      MC/RE/XIX/9
      Actes signalés par Thierry Boudignon, 2003-2012 (base de données migrée: voir contexte dans le Plan d’orientation général - Notaires de Paris, guides thématiques du Minutier).
      Date de révision: 2010
      Date de création de la notice: 2004
      acte de vente; Hauteville (rue d'); Baron, Jean Laurent Marie; Fondaneche, Marie Anne Victoire; Letellier, Alexandre Antoine Aimé; Pougeois, Claudine; Violet, Jean Léonard
  - Minutes. 1826, juin - août, juin - août 1826; MC/ET/XIX/975
  - Minutes. 1826, septembre - décembre, septembre - décembre 1826; MC/ET/XIX/976
  - Minutes. 1827, janvier - avril, janvier - avril 1827; MC/ET/XIX/977
  - Minutes. 1827, mai - août, mai - août 1827; MC/ET/XIX/978
    - Vente par Jean-Claude Fulchiron, propriétaire, et Anne-Honorée-Julie Maron de Monjuzion, son épouse, veuve en 1ères noces de Aimé-Gabriel Fulchiron, à Passy, rue Basse, n° 44, à Charles-Symphorien Brian, propriétaire, rue de Grenelle-Saint-Germain, n° 126, d'une maison et d'un terrain, rue Bois-le-Vent, n° 50., 22 août 1827; MC/ET/XIX/978; Acte fragile.
      Plan en mauvais état.
      Date de création de la notice: 2007
      acte de vente; Basse (rue); Bois-le-Vent (rue); Grenelle (rue de); Passy (ancienne commune); Brian, Charles Symphorien; Fulchiron, Aimé Gabriel; Fulchiron, Jean Claude; Maron de Monjuzion, Anne Honorée Julie
  - Minutes. 1827, septembre - décembre, septembre - décembre 1827; MC/ET/XIX/979
  - Minutes. 1828, janvier - avril, janvier - avril 1828; MC/ET/XIX/980
  - Minutes. 1828, mai - août, mai - août 1828; MC/ET/XIX/981
  - Minutes. 1828, septembre - décembre, septembre - décembre 1828; MC/ET/XIX/982
  - Minutes. 1829, janvier - mai, janvier - mai 1829; MC/ET/XIX/983
  - Minutes. 1829, juin - septembre, juin - septembre 1829; MC/ET/XIX/984
  - Minutes. 1829, octobre - décembre, octobre - décembre 1829; MC/ET/XIX/985
  - Minutes. 1830, janvier - avril, janvier - avril 1830; MC/ET/XIX/986
  - Minutes. 1830, mai - décembre, mai - décembre 1830; MC/ET/XIX/987
    - Notoriété après décès d'Alexandre Toussaint Delacour, notaire (il est précisé: ' qu'après son décès, il n'a pas été fait d'inventaire '., 22 décembre 1830; MC/ET/XIX/987
      Philippe Bertholet, Études et notaires parisiens en 1803, Paris Association des notaires du Châtelet, 2004 [594 actes] (voir contexte dans le Plan d’orientation général - Notaires de Paris, guides thématiques du Minutier).
      Date de création de la notice: 2006
      notoriété; Delacour, Alexandre Toussaint; notaire
  - Minutes. 1831, janvier - juin, janvier - juin 1831; MC/ET/XIX/988
  - Minutes. 1831, juillet - décembre, juillet - décembre 1831; MC/ET/XIX/989
  - Minutes. 1832, janvier - avril, janvier - avril 1832; MC/ET/XIX/990
  - Minutes. 1832, mai - juillet, mai - juillet 1832; MC/ET/XIX/991
  - Minutes. 1832, août - décembre, août - décembre 1832; MC/ET/XIX/992
  - Minutes. 1833, janvier - avril, janvier - avril 1833; MC/ET/XIX/993
  - Minutes. 1833, mai - juillet, mai - juillet 1833; MC/ET/XIX/994
  - Minutes. 1833, août - décembre, août - décembre 1833; MC/ET/XIX/995
  - Minutes. 1834, janvier - avril, janvier - avril 1834; MC/ET/XIX/996
  - Minutes. 1834, mai - août, mai - août 1834; MC/ET/XIX/997
  - Minutes. 1834, septembre - décembre, septembre - décembre 1834; MC/ET/XIX/998
  - Minutes. 1835, janvier - mars, janvier - mars 1835; MC/ET/XIX/999
  - Minutes. 1835, avril - août, avril - août 1835; MC/ET/XIX/1000
    - BAILLON (Elisabeth de) § Inventaire après le décès d'Elisabeth de BAILLON à la requête de François, Antoine et Henry MAHIEIS Compagnons rubanniers, ses neveux, 3 juin 1630; MC/ET/XIX/1000
      Fichier dit 'général' XVIIe-XVIIIe siècles, par le personnel du Minutier, 1954-1999 ( fichier papier entièrement dématérialisé; voir contexte dans le Plan d’orientation général - Notaires de Paris, guides thématiques du Minutier).
      Date de révision: 2011-2012
      inventaire après décès; Baillon, Elisabeth de
  - Minutes. 1835, septembre - décembre, septembre - décembre 1835; MC/ET/XIX/1001
  - Minutes. 1836, janvier - juin, janvier - juin 1836; MC/ET/XIX/1002
  - Minutes. 1836, juillet - décembre, juillet - décembre 1836; MC/ET/XIX/1003
  - Minutes. 1837, janvier - juillet, janvier - juillet 1837; MC/ET/XIX/1004
  - Minutes. 1837, août - décembre, août - décembre 1837; MC/ET/XIX/1005
  - Minutes. 1838, juillet - décembre, juillet - décembre 1838; MC/ET/XIX/1006
    Manque(s) constaté(s) dans cet article:
    Les mois de janvier à juin 1838 manquent.
  - Minutes. 1839, janvier - 17 mai, janvier - 17 mai 1839; MC/ET/XIX/1007
- Répertoire(s) de Louis Henri DULONG, 17 août 1816 - 9 janvier 1846; MC/RE/XIX/8 - MC/RE/XIX/10
  - Répertoire. 1816, 17 août - 1825, 29 décembre, 17 août 1816 - 29 décembre 1825; MC/RE/XIX/8
    Répertoire des notaires Alexandre Delacour (17 août 1816- 2 décembre 1824), Louis-Henri Dulong (7 décembre 1824-29 décembre 1825).
    Informations concernant le classement et la cotation:
    Le niveau inférieur de description, quand il existe, correspond aux mentions d'actes contenues dans le répertoire. Parmi celles-ci, certaines peuvent y être décrites, de manière plus ou moins détaillée. Pour consulter l'acte proprement dit, il convient de rechercher la cote au niveau des articles (registre ou liasse) des minutes du notaire (cote de type 'MC/ET').
    - Continuation de l'inventaire après décès de Marie-Gabrielle Vincent, veuve de Jacques-Germain Mardon, décédée le 27 décembre 1820, rue de Verneuil, n° 27., 15 février 1821
      Acte passé par-devant un notaire substituant:
      Reçu pr Me Lairtullier qui en a la minute au commencement du 27 janvier 1821
      MC/RE/XIX/8
      Informations concernant le classement et la cotation du document:
      Attention: la cote de répertoire (de type 'MC/RE') ne permet pas de consulter la minute de l'acte. ll convient de rechercher la cote de la minute (de type 'MC/ET') au niveau des articles (registre ou liasse) de minutes du notaire.
      L'accès aux images numérisées des pages du répertoire se fait au niveau de description supérieur (' Répertoire du notaire '), rubrique ' Consulter les archives numérisées associées'.
      Base Miriad 2 des inventaires après décès, 1801-1850, par Thierry Boudignon, avec le concours de Marie-France Nivet et du personnel du Minutier central, 1995-2012 (base de données migrée: voir contexte dans le Plan d’orientation général - Notaires de Paris, guides thématiques du Minutier).
      Date de création de la notice: 2009
      inventaire après décès; Verneuil (rue de); Vincent, Marie-Gabrielle; Mardon, Jacques-Germain
    - Invnetaire après décès de Anne-Cécile-Alexandrine-Hervé de Villarceaux, rue de Vaugirard, n° 38., 3 janvier 1825
      inventaire après décès; Vaugirard (rue de); Villarceaux, Anne-Cécile-Alexandrine-Hervé de
    - Inventaire après décès de Jean-François-Pierre Puy de Rony, ancien maître des comptes à la chambre de Paris, chevalier de la Légion d'honneur, rue du Faubourg Montmartre, n° 6., 10 mars 1825
      inventaire après décès; Faubourg-Montmartre (rue du); Puy de Rony, Jean-François-Pierre; comptable; magistrat
    - Inventaire après décès de Charles-Etienne Pinel, rue Saint-Nicolas d'Antin n° 65., 14 mai 1825
      inventaire après décès; Saint-Nicolas-d'Antin (rue); Pinel, Charles-Etienne
    - Inventaire après décès de Gilles-Thomas Duplessix Compadre, rue du Luxembourg, n° 6., 30 juillet 1825
      inventaire après décès; Luxembourg (rue du); Duplessix Compadre, Gilles-Thomas
    - Inventaire après décès de Anne-Julie Bletry, épouse de Jean Lebaudy, négociant, rue de Montmorency, n° 1 au Marais., 29 août 1825
      inventaire après décès; Montmorency (rue de); Bletry, Anne-Julie; Lebaudy, Jean; négociant
    - Inventaire après décès de François-Nicolas Lagnitre, rue Saint-Joseph n°17., 4 octobre 1825
      inventaire après décès; Saint-Joseph (rue); Lagnitre, François-Nicolas
    - Inventaire après décès de Louis-François Legrain, rue d'Enfer Saint-Michel, n°71., 15 octobre 1825
      inventaire après décès; Legrain, Louis-François
    - Inventaire après décès de Foi-Esperance-Catherine Lavenant, rue Saint-Honoré, n° 294., 2 novembre 1825
      inventaire après décès; Saint-Honoré (rue); Lavenant, Foi-Esperance-Catherine
    - Inventaire après décès de Nicolas-Marie Plus, marchand joaillier, rue Bailleul, n° 1., 10 novembre 1825
      inventaire après décès; Bailleul (rue); Plus, Nicolas-Marie; orfèvre
  - Répertoire. 1826, 4 janvier - 1838, 4 janvier 1826 - 1838; MC/RE/XIX/9
    - Inventaire après décès de Marie-Geneviève Boutelou, veuve de François-Simon-Marie Petey, rue Charlot, n°27., 7 janvier 1826
      inventaire après décès; Charlot (rue); Boutelou, Marie-Geneviève; Petey, François-Simon-Marie
    - Inventaire après décès de Charles Hanrion, marchand de meubles, rue de la Corderie n°5., 6 mars 1826
      inventaire après décès; Corderie (rue de la); Hanrion, Charles; commerçant
    - Inventaire après décès de Anne-Jeanne-Françoise-Alexandrine Plombard, épouse divorcé de Pierre-Anselme Legris, rue Godot de Mauroy n°24., 10 mars 1826
      inventaire après décès; Godot-de-Mauroy (rue); Plombard, Anne-Jeanne-Françoise-Alexandrine; Legris, Pierre-Anselme
    - Inventaire après de Pierre Clémenceau, propriétaire à Paris, rue de Paradis Poissonière n° 11, décédé le 28 mars 1826 à Crosne., 6 avril 1826
      12 mars 1827, liquidation de la communauté entre Marguerite Corbier et Pierre Clémenceau.
      inventaire après décès; liquidation; Crosne (Essonne); Paradis (rue de); Clémenceau, Pierre; Corbier, Marguerite
    - Inventaire après décès de Georges-Frédéric Bapst, rue des Bons Enfants, n° 21, décédé le 18 mai 1826., 12 juin 1826
      inventaire après décès; Bons-Enfants (rue des); Bapst, Georges-Frédéric
    - Inventaire après décès de Catherine Lallement, divorcé de Pierre-Alexandre Cirriez, rue Bellefond n°14, décédée le 22 mars 1826., 23 août 1826
      inventaire après décès; Bellefond (rue de); Lallemend, Catherine; Cirriez, Pierre-Alexandre
    - Inventaire après décès de Marie-Julie Clément, épouse de Pierre Lebaudy, boulanger, rue des Vieilles Etuves, Saint-Honoré, n° 7., 25 septembre 1826
      inventaire après décès; Vieilles-Etuves-Saint-Honoré (rue des); Clément, Marie-Julie; Lebaudy, Pierre; boulanger
    - Inventaire après décès de Nicolas Letac, ancien employé et pensionnaire du Trésor royal, rue de Caumartin, n°20., 26 septembre 1826
      inventaire après décès; Letac, Nicolas
    - Inventaire après décès de Philippe Tricot, ancien marchand de vins, rue Royale, n° 15 et 17., 2 octobre 1826
      inventaire après décès; Royale (rue); Tricot, Philippe; commerçant
    - Inventaire après décès de Louis-Charles Hermeline, cordonnier, rue Geoffroy-Lasnier n° 6., 2 octobre 1826
      inventaire après décès; Geoffroy-l'Asnier (rue); Hermeline, Louis-Charles; cordonnier
    - Inventaire après décès de Elisabeth-Augustine-Nelly Delaitre, épouse de François vicomte de Vanssay, écuyer, calvadour du roi, chevalier de légion d'honneur, rue Saint-Thomas du Louvre n°13., 13 novembre 1826
      inventaire après décès; Saint-Thomas-du-Louvre (rue); Delaitre, Elisabeth-Augustine-Nelly; Vanssay, François de
    - Inventaire après décès de Pierre Pannis, maréchal des camps et armées du roi, rue Neuve des Capucines, n°3, décédé le 25 novembre 1826., 20 décembre 1826
      inventaire après décès; Capucines (rue des); Pannis, Pierre; officier général
    - Inventaire après décès de Joseph Bergeret-Jannet, propriétaire, rue Richepanse, n°10, décédé le 6 décembre 1826., 2 janvier 1827
      inventaire après décès; Richepance (rue); Bergeret-Jannet, Joseph
    - Inventaire après disparition de Noël-Jean-Jacques Corbière, rue Sainte-Croix de la Bretonnerie n°44., 8 janvier 1827
      inventaire; Sainte-Croix-de-la-Bretonnerie (rue); Corbière, Noël-Jean-Jacques
    - Inventaire après décès de Louise-Joséphine-Clarisse Mondion, rue Saint-Honoré n° 365., 15 janvier 1827
      inventaire après décès; Saint-Honoré (rue); Mondion, Louise-Joséphine-Clarisse
    - Inventaire après décès de Jacques Ducoudray, traiteur, rue des Moineaux n°29., 4 mai 1827
      inventaire après décès; Moineaux (rue des); Ducoudray, Jacques; restaurateur
    - Inventaire après décès de François-Louis-Honoré-Barthélemy Abeille, rue des Vieux-Augustins n°48., 31 mai 1827
      inventaire après décès; Vieux-Augustins (rue des); Abeille, François-Louis-Honoré-Barthélemy
    - Inventaire après décès de Marie-Catherine-Françoise Beaudouin, épouse de Pierre-Louis Maitrejean, marchand de nouveautés, rue du Faubourg Saint-Honoré, n°40., 11 août 1827
      inventaire après décès; Faubourg-Saint-Honoré (rue du); Beaudouin, Marie-Catherine-Françoise; Maitrejean, Pierre-Louis; commerçant
    - Inventaire après décès de Jean Janicaud, rue de Bezons, n°15 à Courbevoie, décédé le 31août 1827., 1er octobre 1827
      inventaire après décès; Courbevoie (Hauts-de-Seine); Janicaud, Jean
    - Inventaire après décès de Pierre Gallois, rentier, rue du Faubourg Saint-Martin, n° 101, à la requête de Jeanne Lambert son épouse, décédé le 19 mars 1828., 31 mars 1828
      inventaire après décès; Faubourg-Saint-Martin (rue du); Gallois, Pierre; Lambert, Jeanne
    - Inventaire après décès de Anne Chapoton, épouse de Georges-Basile Fortier, rue de la Pépinière, n° 23, décédée le 4 juin 1828., 26 juin 1828
      9 octobre 1828, liquidation et partage.
      inventaire après décès; liquidation; partage; Pépinière (rue de la); Chapoton, Anne; Fortier, Georges-Basile
    - Inventaire après décès de Jacques-Ennemond De La Coste, chevalier de l'ordre royal et militaire de Saint-Louis, décédé le 14 mai 1828., 4 juillet 1828
      inventaire après décès; La Coste, Jacques-Ennemond de
    - Inventaire après décès de Hildevert Patrelle, rue du Faubourg du Temple, n°8, décédé le 19 août 1828., 23 août 1828
      inventaire après décès; Faubourg-du-Temple (rue du); Patrelle, Hildevert
    - Inventaire après décès de Joseph Doré, décédé le 2 août 1828 à Etrepagny (Eure)., 21 octobre 1828
      26 janvier 1829, liquidation et partage de la communauté entre Joseph Doré et Anne-Charlotte Debrie, sa veuve, rue Jacob, n° 10.
      inventaire après décès; liquidation; partage; Jacob (rue); Doré, Joseph; Debrie, Anne-Charlotte
    - Inventaire après décès de Adrienne-Hyacinthe-Michelle-Celestine de Lepeultre de Marigny, épouse de Charles-Joseph Robillard de Marignt, grande rue Verte n°42., 29 décembre 1828
      inventaire après décès; Verte (grande rue); Lepeultre de Marigny, Adrienne-Hyacinthe-Michelle-Celestine; Robillard de Marigny, Charles-Joseph
    - Inventaire après décès de Auguste-Gédéon Petau, décédé le 7 mai 1829, rue de la Chaussée d'Antin, n° 22., 20 mai 1829
      21 avril 1830, bail à ferme par Anne-Pauline Lefevbre, veuve de Auguste-Gédéon Petau.
      inventaire après décès; bail; Chaussée-d'Antin (rue de la); Petau, Auguste-Gédéon; Lefevbre, Anne-Pauline
    - Inventaire après décès de Philippe-Joseph Walsh, décédé le 27 mars 1829, rue Saint-Honoré n° 365., 16 juin 1829
      inventaire après décès; Saint-Honoré (rue); Walsh, Philippe-Joseph
    - Inventaire après décès de Joseph Horix de Valdan, décédé le 24 février 1829, et de Caroline Dietz, son épouse, décédée le 23 juin 1829., 29 juin 1829
      inventaire après décès; Horix de Valdan, Joseph; Dietz, Caroline
    - Inventaire après décès de Jacques Allard, décédé rue Montholon, n°12., 17 juillet 1829
      inventaire après décès; Montholon (rue de); Allard, Jacques
    - Inventaire après décès de Désirée-Alexandrine Tocu épouse de Louis-Charles Dauvin, rue Saint-Thomas du Louvre, n°22., 10 septembre 1829
      inventaire après décès; Saint-Thomas-du-Louvre (rue); Tocu, Désirée-Alexandrine; Dauvin, Louis-Charles
    - Inventaire après décès de Pierre-Ambroise Lefevre, rue Sainte-Anne, n° 20., 4 février 1830
      inventaire après décès; Sainte-Anne (rue); Lefevre, Pierre-Ambroise
    - Inventaire après décès de William Davies, rue Sainte-Hyacinthe n° 10., 6 avril 1830
      inventaire après décès; Saint-Hyacinthe (rue); Davies, William
    - inventaire après décès de Joseph-Philippe Sauthier, au château des Tuileries., 11 mai 1830
      inventaire après décès; Tuileries (palais des); Sauthier, Joseph-Philippe
    - Inventaire après décès de Marie-Cécile Ruelland, veuve en première noces de Alexandre-Louis-Théodore Bréant, et en seconde noces de Pierre-Joseph Crottet, décédée le 17 avril 1830 aux Batignolles., 14 mai 1830
      inventaire après décès; Batignolles-Monceaux (ancienne commune); Ruelland, Marie-Cécile; Bréant, Alexandre-Louis-Théodore; Crottet, Pierre-Joseph
    - Inventaire après décès de Marie-Alexandre Desormeaux, rue de l'Abbaye, n° 6., 15 mai 1830
      inventaire après décès; Abbaye (rue de l'); Desormeaux, Marie-Alexandre
    - Inventaire après décès de Herman Lubbert., 21 mai 1830
      inventaire après décès; Lubbert, Herman
    - Inventaire après décès de François Michel, décédé le 8 mai 1830, rue du Dragon, n° 19., 25 mai 1830
      inventaire après décès; Dragon (rue du); Michel, François
    - Inventaire après décès de Louis Gravelle, rue de Grenelle Saint-Honoré n°22., 1er septembre 1830
      4 novembre 1830, procès-verbal d'adjudication au profit de Florence-Justine-Aimable Mathieu, veuve de Louis Gravelle.
      inventaire après décès; procès-verbal; acte de vente; Grenelle-Saint-Honoré (rue de); Gravelle, Louis; Mathieu, Florence-Justine-Aimable
    - Inventaire après décès de Antoine-Pierre Souef, rue Saint-Augustin n°2 2., 28 septembre 1830
      11 janvier 1831, liquidation de la succession, Madeleine-Anne Giroux, sa veuve.
      inventaire après décès; liquidation; Saint-Augustin (rue); Souef, Antoine-Pierre; Giroux, Madeleine-Anne
    - Inventaire après décès de Louis Robinne, rue du Colombier, n° 5., 11 novembre 1830
      Pour Me Michaux absent
      inventaire après décès; Colombier (rue du); Robinne, Louis
    - Inventaire après décès de Anne-Charlotte-Julie Michau, veuve de Claude Halez., 28 février 1831
      Pour Me Michaux
      inventaire après décès; Michau, Anne-Charlotte-Julie; Halez, Claude
    - Inventaire après décès de Rosalie-Madeleine Martin, épouse de Louis-Augustin Dubuisson, décédé rue Saint-Roch, n° 45., 7 avril 1831
      inventaire après décès; Saint-Roch (rue); Martin, Rosalie-Madeleine; Dubuisson, Louis-Augustin
    - Inventaire après décès de Estelle Tresse, épouse de Henri-Antoine Berthault, boulevard Saint-Denis, n° 28., 20 août 1831
      inventaire après décès; Saint-Denis (boulevard); Tresse, Estelle; Berthault, Henri-Antoine
    - Inventaire après décès de Charles-Antoine Bonnet, cul-de-sac des Carrières à Passy n° 4., 7 septembre 1831
      inventaire après décès; Passy (ancienne commune); Carrières (impasse des); Bonnet, Charles-Antoine
    - Inventaire après décès de Auguste-Eléonore Samson, rue Sainte-Anne, n° 51., 12 novembre 1831
      Pour Me Michaux (dernière vacation seulement reçue par Me Dulong).
      inventaire après décès; Sainte-Anne (rue); Samson, Auguste-Eléonore
    - Inventaire après décès de Philippe-Denis Lambin, vitrier à l'hôtel des Invalides, décédé le 12 novembre 1831., 22 novembre 1831
      inventaire après décès; Invalides (hôtel des); Lambin, Philippe-Denis; vitrier
    - Inventaire après décès de Louis-Constantin-Sébastien Lavoine, ex marchand tailleur, demeurant au Palais Royal., 15 décembre 1831
      inventaire après décès; Palais Royal; Lavoine, Louis-Constantin-Sébastien; tailleur d'habits
    - Inventaire après décès Jean-Marie Duvergier de Hauranne, rue Neuve des Mathurins, n° 70., 1er février 1832
      inventaire après décès; Neuve-des-Mathurins (rue); Duvergier de Hauranne, Jean-Marie
    - Inventaire après décès de Marc-François-Jeanne-Charles de Salès, rue Neuve des Petits-Champs, n° 77, décédé le 29 décembre 1831 à Cieurac canton de Souillac (Lot)., 10 février 1832
      inventaire après décès; Cieurac (Lot); Neuve-des-Petits-Champs (rue); Souillac (Lot); Salès, Marc-François-Jeanne-Charles de